臺灣基隆地方法院刑事判決　　　　　　　 94年度訴字第747號
公　訴　人　臺灣基隆地方法院檢察署檢察官
被　　　告　丙○○
上列被告因常業詐欺等案件，經檢察官提起公訴（94年度偵字第
2104號），被告並為有罪陳述，本院合議庭乃裁定由受命法官獨
任以簡式審判程序進行審理，並判決如下：
    主  文
丙○○幫助以犯意圖為自己不法之所有，以詐術使人將本人之物
交付之罪為常業，處有期徒刑拾月，緩刑肆年。所得財物新臺幣
伍仟元沒收，如全部或一部不能沒收時，以其財產抵償之。
    事  實
一、緣丙○○於民國93年10月間，藉上網之便而得知姓名年籍不
    詳者擬大量收購郵銀薄之訊息；乃丙○○明知申請金融機構
    帳戶使用實屬輕而易舉之事，復明知一般人無故索取他人金
    融帳戶（含存摺、金融卡【即提款卡】、印鑑、密碼紙等物
    ）使用之行徑，常與財產犯罪密切相關；雖無「提供金融帳
    戶予他人使用，必然引發該他人萌生恃以實施常業詐欺犯罪
    暨掩飾或隱匿因該他人實施常業詐欺犯罪所得財物」之確信
    ，仍有「提供自己金融帳戶予他人使用，可能足以幫助該他
    人及與之有常業詐欺犯意聯絡者（下稱「詐騙集團」）實施
    常業詐欺犯罪，並進而恃其金融帳戶掩飾或隱匿因渠等實施
    常業詐欺犯罪所得財物」之預見，猶不違背其本意（即縱使
    該詐騙集團果恃丙○○之金融帳戶實施常業詐欺犯罪，並進
    而恃其帳戶掩飾或隱匿因渠等實施常業詐欺犯罪之所得財物
    ，亦不違反丙○○之本意），並進而基於幫助不詳詐騙集團
    實施常業詐欺犯罪暨幫助該詐騙集團掩飾或隱匿因渠等實施
    常業詐欺犯罪所得財物之不確定故意，於93年10月底某日，
    在臺北市士林夜市某處，以新臺幣（下同）5,000 元之代價
    ，將其於86年5 月29日，向中華郵政股份有限公司基隆愛三
    路郵局（下稱「愛三路郵局」）申辦之「戶名：『丙○○』
    ；局帳號：『00000000000000』」之愛三路郵局活期存款帳
    戶，有償提供予詐騙集團之姓名年籍不詳成年成員使用，並
    當場交付上開帳戶存摺1 本暨印鑑章1 枚，再於數日後，按
    該詐騙集團成員之要求，申辦暨交付上開帳戶金融卡1 張，
    俾該詐騙集團成員得以靈活運用上開帳戶，藉此幫助該詐騙
    集團遂渠等向他人常業詐欺取財之目的暨幫助該詐騙集團掩
    飾或隱匿渠等與實施常業詐欺犯罪所得財物之關聯。嗣該詐
    騙集團果推派姓名年籍不詳化名「小高」之成年男子，於93
    年12月14日中午12時30分許，利用電話與乙○○取得聯繫，
    並基於詐騙之故意向乙○○訛稱：「業已綁架其胞弟，倘未
    按渠等指示匯款贖人，即要將其胞弟斷手斷腳」等語，使乙
    ○○不疑有他而陷於錯誤，並進而於93年12月14日下午1 時
    13分許，藉嘉義縣中埔郵局之自動櫃員機匯款200,000 元至
    已轉由該詐騙集團直接支配管領之丙○○帳戶，而在不知情
    之情況下，間接為「小高」等詐騙集團成員切斷贓款與渠等
    實施常業詐欺犯罪之關聯，使「小高」等詐騙集團成員得憑
    恃丙○○之帳戶達其掩飾、隱匿渠等乃本件實施常業詐欺犯
    罪行為人之目的。「小高」等詐騙集團成員藉諸上開方式詐
    欺取財得逞以後，乙○○雖旋即警覺並報警究辦，然「小高
    」等詐騙集團分子與上開資金之關聯性，仍因丙○○帳戶之
    介入而遭切斷，致員警無從自上開資金流向以逆推追查「小
    高」等詐騙集團分子之實際所在。
二、案經基隆市警察局第一分局移送臺灣基隆地方法院檢察署檢
    察官偵查起訴。
    理  由
壹、程序事項
    查本案被告丙○○所犯者非為死刑、無期徒刑、最輕本刑為
    三年以上有期徒刑之罪或高等法院管轄第一審案件，其於準
    備程序進行中，先就被訴事實為有罪之陳述，經告知其簡式
    審判程序之旨，並聽取公訴人、被告之意見後，本院業已依
    刑事訴訟法第二七三條之一第一項規定，裁定由受命法官獨
    任以簡式審判程序進行本案之審理。
貳、實體事項
一、本院憑以認定事實之證據：
    前揭事實業據被告丙○○於本院審理時供承不諱，核與證人
    即被害人乙○○於警詢中指述之情節相符，並有中華郵政股
    份有限公司基隆郵局94年5 月5 日基營字第0940100308號函
    暨客戶（即本案被告）歷史交易清單、94年6 月6 日基營字
    第0940100393號函暨查詢存簿變更資料、金融卡申請非約定
    帳戶轉帳服務申請書、中華郵政股份有限公司94年1 月17日
    儲字第0940701337號函暨附件、嘉義二分局長竹派出所報案
    三聯單、乙○○被害報告單、郵政國內匯款執據、雙向通聯
    紀錄、用戶資料、丙○○開戶基本資料各1 件在卷可稽，堪
    認被告自白與事實相符，可以採信。綜上，本案事證明確，
    被告上揭犯行，洵堪認定。
二、論罪科刑：
  (一)查本案化名「小高」者，固係致電被害人乙○○稱：「業已
    綁架其胞弟，倘未按渠等指示匯款贖人，則要將其胞弟斷手
    斷腳」等語；惟「小高」或與之有犯意聯絡之人，在客觀上
    ，並無刑法第三百四十七條之擄人構成要件行為之實施，是
    單就本案而論，渠等所為，已顯與刑法第三百四十七條之構
    成要件不相符合；其次，「小高」之上揭所為，在客觀上，
    雖似同時吻合刑法第三百四十六條之「恐嚇」構成要件行為
    及刑法第三百三十九條之「詐欺」構成要件行為，然觀諸行
    為人即「小高」之主觀犯意，顯係意在藉謊稱「渠等業已綁
    架乙○○胞弟，倘不按渠等指示匯款贖人，則要將乙○○胞
    弟斷手斷腳」，使被害人乙○○陷於錯誤並交付財物，則「
    小高」及與之有犯意聯絡者，意在對被害人乙○○詐欺取財
    ，而非意在恐嚇取財，事甚灼明。準此，本案「小高」之所
    為，自應論以刑法詐欺取財罪，而非論以刑法恐嚇取財罪。
    合先指明。
  (二)本案經披露之被害人，雖僅乙○○一人，然查：本案實際遂
    行詐騙手法者，係藉電話與「不特定」被害人取得聯繫，再
    向「不特定」被害人謊稱其個人資料業遭他人盜用，使「不
    特定」被害人陷於錯誤，並進而依詐騙集團成年成員指示操
    作提款機，致「不特定」被害人在不知不覺情形下，誤將自
    己帳戶內現金轉帳匯入「被告上揭帳戶」，已如前述。而就
    本案實際遂行詐騙者「隨機」選擇被害人暨利用「他人帳戶
    」（在本案，即被告上揭金融帳戶）取得詐騙財物之情節以
    觀，已明顯可見「本案實際遂行詐騙手法及與之有犯意聯絡
    者」利用前揭方式斂財，並非出於一時或偶發；參以被告係
    藉諸網路而得知姓名年籍不詳者大量收購郵銀薄之訊息，此
    亦據被告敘明在卷，自堪認「本案實際遂行詐騙手法及與之
    有犯意聯絡者」，當有反覆實施類似本案之詐欺取財犯罪之
    意。按刑法所指常業犯，乃反覆以同種類行為為目的之社會
    活動之職業性犯罪；且祇須有賴某種犯罪為生活，而有事實
    上之表現為已足，並不以其犯罪時間長短為標準，亦不以專
    賴該犯罪為唯一生活依憑之必要；茲「本案實際遂行詐騙手
    法及與之有犯意聯絡者」，既有反覆實施本案詐欺取財犯罪
    之意，則其本案所為，即係反覆以同種類行為為目的之社會
    活動之職業性犯罪，且此項事實，尤不因本案經披露之被害
    人僅乙○○一人，或被告帳戶僅查有被害人乙○○之單筆轉
    匯紀錄而受有影響，蓋「行為次數」實非刑法「常業犯」之
    所重。是「小高」等詐騙集團成員之所為，在法律評價上，
    自應論以刑法第三百四十條之常業詐欺犯罪，而非止於刑法
    第三百三十九條第一項之普通詐欺而已。
  (三)按洗錢防制法之制定，旨在防止特定重大犯罪不法所得之資
    金或財產，藉由洗錢行為，諸如經由各種金融機關或其他交
    易管道，轉換成為合法來源之資金或財產，切斷資金與當初
    犯罪行為之關連性，隱匿犯罪行為或該資金不法來源之本質
    ，使偵查機關無法藉由資金流向追查犯罪行為人，是本法（
    洗錢防制法）所保護之法益，當為國家對特定重大犯罪之追
    訴及處罰。又洗錢防制法第二條第一款所指「洗錢」者，固
    係行為人為「掩飾」或「隱匿」自己重大犯罪所得財物或財
    產上利益之行為（對照同法第九條第一項之洗錢罪），同條
    第二款所指「洗錢」者，則係行為人「掩飾」、收受、搬運
    、寄藏、故買或牙保他人因重大犯罪所得財物或財產上利益
    之行為（對照同法第九條第二項之洗錢罪）；惟所指之「掩
    飾」、「隱匿」行為，除利用不知情之合法管道（如金融機
    關）為之者，大凡足以合法化自己或他人因實施洗錢防制法
    第三條明定重大犯罪之所得財物（或所得利益）來源，或改
    變該財物（或利益）本質，乃至切斷該財物（或利益）與實
    際行為人之關聯而藉以避免追訴處罰者，均屬洗錢防制法第
    二條第一款、第二款所指之「掩飾」、「隱匿」等該當洗錢
    構成要件之行為；申言之，洗錢防制法所欲保護之法益，既
    係國家對特定重大犯罪之追訴暨處罰，則綜觀犯罪全部過程
    ，所指「洗錢行為」者，除任何足以使重大犯罪所得財物（
    或利益）之性質、來源、所在地、所有權或其他權利發生改
    變，並進而妨礙國家對重大犯罪之追查或處罰之行為，尚包
    括任何足以切斷重大犯罪所得贓款與實施者彼此間之關聯，
    而得藉此阻撓或危及國家對實施重大犯罪者清查之行為在內
    。茲「本案實際遂行詐騙手法及與之有犯意聯絡者」，實乃
    「常業詐騙集團」；而渠等藉被告上揭金融帳戶所實施者，
    亦係該當刑法第三百四十條構成要件行為之常業詐欺犯罪；
    雖本案所涉之「常業詐騙集團」甫藉由直接支配管領被告帳
    戶之方式取得本案贓款（即被害人乙○○匯入被告帳戶之20
    0,000 元），上開贓款旋因被害人乙○○報警追查而遭凍結
    ，致該「常業詐騙集團」不能再指示或利用他人繼續操作被
    告帳戶以提領或轉帳，然「小高」等詐騙成員與上開贓款之
    關聯性業因被告帳戶之介入而遭切斷，此實殆無可疑，此觀
    諸本案偵查機關果無從藉由該贓款之資金流向以逆推追查「
    小高」等之實際所在益明。是就令本案贓款之性質、來源並
    未及改變，「小高」等詐騙成員要求不知情之被害人乙○○
    將資金匯至被告帳戶之目的，無非係在藉此「掩飾」、「隱
    匿」贓款與渠等所在之直接關聯。是自應認為本案所涉之「
    常業詐騙集團」，在主觀上，顯有藉此阻撓國家清查其實際
    所在之洗錢構成要件故意，在客觀上，則有利用不知情之被
    害人乙○○匯款至被告帳戶以切斷贓款與渠等實施犯罪之直
    接關聯之洗錢構成要件行為，而應併論以洗錢防制法第九條
    第一項之罪。
  (三)按在金融機構開設帳戶，請領存摺及金融卡，係針對個人身
    分之社會信用而予以資金流通，具有強烈之屬人性格，而金
    融帳戶作為個人理財之工具，申請開設並無任何特殊限制，
    除一般民眾皆得以存入最低開戶金額之方式申請取得，一人
    同時或異時在各別金融機構申請數個存款帳戶使用概無不可
    ，其申辦手續亦極為簡便，此實屬眾所週知之事，則按諸常
    人社會經驗，苟遇不熟識者委以自己名義申請帳戶，無論其
    所恃以蒐集、徵求金融帳戶使用之名目為何，提供帳戶者對
    於該等帳戶是否係供合法使用，絕無不起疑心之理。況且，
    金融帳戶事關個人財產權益之保障，具有高度專有性，非本
    人或與本人甚為親密者，實難認有何得以「自由流通使用（
    即任意有對價或無對價交付不熟識者使用）」之理，一般人
    亦應有妥為保管及防止他人任意使用之認識，縱情況特殊致
    偶需交付他人使用，亦必深入瞭解其用途，俾免該等專有物
    品被不明人士利用或恃之為與財產有關之犯罪工具，並期杜
    絕自己金融帳戶存款遭他人冒領之風險，此實為吾人按諸生
    活認知所極易體察之常識。是倘無正當理由而徵求他人金融
    帳戶使用者，客觀上顯然已可預見該人之犯罪意圖，係為恃
    以供某筆資金之存入、提領，且寓有隱暪該筆資金存入暨提
    領過程之意。參以今日社會，利用手機簡訊、寄送得獎通知
    ，乃至謊稱其親友遭綁票等手段，以遂其常業詐欺取財目的
    等案件頻傳；「常業詐騙集團」利用大量徵求他人金融帳戶
    （俗稱人頭戶）之方式，遂其順利領取因常業詐欺所得贓款
    暨阻斷（或阻撓）查緝人員對渠等身分追查之目的者，復迭
    經新聞媒體披露在案，是就令被告在提供金融帳戶予「常業
    詐騙集團」使用之初，其主觀尚無「必然引發該常業詐騙集
    團萌生恃以實施常業詐欺犯罪暨掩飾或隱匿因自己實施常業
    詐欺犯罪所得財物」之確信，然衡諸常情及被告智識暨社會
    經驗，被告對於「提供自己帳戶予他人使用，可能足以使詐
    騙集團恃以實施常業詐欺犯罪，並恃以掩飾或隱匿因自己實
    施常業詐欺犯罪所得財物」乙節，理當有所預見，竟猶將上
    揭金融帳戶提供予常業詐騙集團之不詳人士使用，則無論被
    告曾否收受對價，被告主觀上皆有容忍並允許「自己帳戶經
    詐騙集團恃以實施常業詐欺犯罪或恃以掩飾或隱匿因該詐騙
    集團實施常業詐欺犯罪所得財物」之意無疑。
  (四)刑法所指故意，非僅指「直接故意」，尚包括「間接故意（
    未必故意）」在內；又所謂「間接故意」者，乃指行為人對
    於構成犯罪事實，預見其發生而其發生並不違反其本意者而
    言（刑法第十三條第二項規定參照）；再者，幫助犯之成立
    ，除行為人主觀上須出於幫助之故意，客觀上並須有幫助之
    行為；且所指「幫助行為」，係指對他人實現構成要件之行
    為施予助力者而言，至所謂之「幫助故意」，則係指行為人
    就被幫助者正欲從事犯罪或正在從事犯罪，且該犯罪有既遂
    之可能，而其行為復足以幫助他人實現構成要件者，在主觀
    上有所認識而言，尚不以行為人確知被幫助者係犯何罪名為
    其必要（惟仍需在幫助犯罪之共同認識範圍以內）；惟倘行
    為人在正犯實施犯罪以前，預為幫助行為者，則為事前幫助
    犯。茲單就本案現存事證而論，固無從證明被告即係實施詐
    欺手法之人；惟被害人乙○○帳戶內之項款，既係經由上揭
    方式轉入被告帳戶，顯見，向被害人乙○○施以詐術之歹徒
    ，無非係利用被告帳戶為其詐財工具。是在客觀上，本案縱
    使查無證據足認被告明知利用帳戶遂行犯罪者之行為態樣，
    除可能供詐欺取財、恐嚇取財（常見類型為竊車後向車主勒
    索財物，即一般所稱「擄車勒贖」），亦有可能遭從事擄人
    勒贖等重大犯罪，而溢出被告原先幫助犯罪之共同認識範圍
    ，然參諸前揭說明，被告就「自己帳戶可能足以使詐騙集團
    恃以實施常業詐欺犯罪，並恃以掩飾或隱匿因自己實施常業
    詐欺犯罪所得財物」乙節，仍應有不違反其本意之不確定故
    意（未必故意；間接故意）；換言之，本案所涉之「常業詐
    騙集團」果恃被告持交之金融帳戶實施常業詐欺犯罪之事實
    ，顯然不違反被告之本意，被告主觀上，當有幫助常業詐欺
    取財之未必故意，客觀上，當有提供金融帳戶施予常業詐欺
    助力之幫助行為。其次，被告在本案足以被評價為犯罪之行
    為者，僅其交付金融帳戶（存摺暨金融卡）予他人使用之行
    為而已；而自客觀以言，被告交付上揭帳戶存摺暨金融卡之
    初，實非必然已有所謂之重大犯罪存在，遑論必然有何重大
    犯罪所得財物可資掩飾、隱匿；況且，被告之上揭所為，在
    洗錢過程中，僅屬靜態行為，倘無其他人提領、轉帳等行為
    之介入，本案詐騙集團實施常業詐欺犯罪所得財物之性質、
    來源、所在地、所有權或其他權利恆無由改變，遑論切斷資
    金來源與實施常業詐欺犯罪者之關聯以遂其妨礙重大犯罪追
    查之目的！準此以言，實施「掩飾」、「隱匿」等洗錢構成
    要件行為之人，實乃將被害人資金匯入被告帳戶，或繼而操
    作被告帳戶以提領、轉帳之人。茲本案既查無證據足以證明
    被告曾參與提款、轉帳等「掩飾」或「隱匿」之洗錢構成要
    件行為，則被告提供金融帳戶（在本案，即上揭存摺及金融
    卡）之行為，至多僅能被評價為對常業詐騙集團「掩飾」或
    「隱匿」因自己實施常業詐欺犯罪所得財物之洗錢行為施予
    助力之「幫助洗錢行為」而已，要非可與已經該當洗錢防制
    法第二條第一款、第二款之洗錢行為等同視之。更何況，本
    案被告因交付金融帳戶而取得之利益，僅5,000 元而已，則
    更難因此而認為被告主觀上有何「將詐騙集團『掩飾』、『
    隱匿』自己犯罪所得之洗錢犯罪行為」視為自己犯罪行為之
    自己共同犯罪意思。據此推論，自應認為被告係基於幫助洗
    錢之不確定故意而交付上揭金融帳戶（存摺、印鑑章暨金融
    卡；施予助力之行為），以便利本案所涉之常業詐騙集團遂
    渠等「掩飾」或「隱匿」因自己實施常業詐欺犯罪之所得財
    物。
  (五)核被告所為，係犯刑法第三十條第一項前段、第三百四十條
    之幫助常業詐欺取財罪及刑法第三十條第一項前段、洗錢防
    制法第九條第一項之幫助掩飾、隱匿因自己重大犯罪所得財
    物罪，並均應依刑法第三十條第二項規定，減輕其刑。查乙
    ○○固係本案所涉「常業詐騙集團」實施常業詐欺犯罪之被
    害人，惟其既曾在不知情之情況下，按「小高」指示，將自
    己被詐騙之資金匯入被告帳戶，致切斷贓款與「小高」等詐
    騙成員之直接關聯，並進而妨礙員警據贓款流向逆推追查「
    小高」等詐騙成員之實際所在，則在客觀上，本案所涉之「
    常業詐騙集團」顯係利用不知情之乙○○為渠等著手為本案
    洗錢構成要件之行為，特此指明。又本案有關洗錢之起訴法
    條，雖經起訴書誤繕為洗錢防制法第九條第二項之掩飾、隱
    匿因他人重大犯罪所得財物罪，然此業據蒞庭檢察官於不變
    動其社會基礎事實之前提下，更正為刑法第三十條第一項前
    段、洗錢防制法第九條第一項之幫助掩飾、隱匿因自己重大
    犯罪所得財物罪（參見本院94年11月3 日準備程序筆錄），
    本於檢察一體之原則，自應以蒞庭檢察官所當庭更正者，為
    本案起訴所指之論罪法條，而不生起訴法條應予變更之問題
    。又被告於本院審理時，就其被訴犯罪事實為有罪陳述，並
    坦承本案幫助洗錢之犯意暨行為，依洗錢防制法第九條第五
    項後段規定，自應就其所犯幫助洗錢罪名遞予減輕其刑。被
    告係以一個接續交付存摺、印鑑章、金融卡之行為，同時觸
    犯構成要件不相同之幫助常業詐欺罪及幫助洗錢罪，為異種
    想像競合犯，應依刑法第五十五條規定，從較重之幫助常業
    詐欺罪處斷。
  (六)本院審酌被告交付上揭存摺暨金融卡予詐騙集團之不明人士
    ，供詐騙集團恃以實施常業詐欺犯罪暨「掩飾」、「隱匿」
    其資金來源、流向，造成犯罪偵查困難，幕後犯罪者得以逍
    遙法外，致使此類犯罪手法層出不窮，嚴重危害交易秩序與
    社會治安，及其智識、犯罪目的、手段尚稱平和、並未實際
    參與詐欺取財犯行之可非難性較小等一切情狀，量處如主文
    所示之刑。
  (七)被告前未曾受有期徒刑以上刑之宣告，此有臺灣高等法院被
    告前案紀錄表在卷可參，本次純因一時失慮，致罹刑典，犯
    後並已深表悔悟，經此科刑教訓，信當知所警惕，而無再犯
    之虞，因認所受刑之宣告，以暫不執行為適當，爰併予宣告
    緩刑四年，以勵來茲，用啟自新。
  (八)被告販售上開帳戶（即提供帳戶存摺、印鑑章及金融卡）之
    所為，觸犯刑法第三十條第一項前段、洗錢防制法第九條第
    一項之幫助掩飾、隱匿因自己重大犯罪所得財物罪，其所得
    即現金5,000 元，不問屬於犯人與否，均應依洗錢防制法第
    十二條第一項規定，宣告沒收，如全部或一部不能沒收時，
    以其財產抵償之。至被告因販售上開帳戶而交付予詐騙集團
    之帳戶存摺、印鑑章及金融卡，核非本案應義務沒收之物，
    且均未據扣案，又無證據證明迄未滅失；兼之上開印鑑章雖
    屬被告個人所有之私有物，然按諸金融機構常見約款，金融
    機構所核發之帳戶存摺、金融卡，原則上，均屬金融機構所
    有（參見大部分金融機構核發金融卡之背面約款記載），是
    以本案而論，本院似無宣告沒收上開帳戶存摺暨金融卡之法
    律依據，況且，本案經披露後，上開帳戶早經相關單位列為
    警示帳戶（犯罪帳戶），而無再遭人利用之虞，是倘本院置
    上開帳戶存摺、金融卡不論（因非被告所有），並單就上揭
    印鑑章（雖已非由被告持有，然其仍屬被告所有之私有物）
    為沒收之諭知，核既無助於日後相類犯罪之防堵，復僅徒增
    將來執行之困擾，爰均不予宣告沒收，特此說明。
據上論斷，應依刑事訴訟法第二百七十三條之一第一項、第二百
九十九條第一項前段，洗錢防制法第九條第一項、第五項後段、
第十二條第一項，刑法第十一條前段、第三百四十條、第三十條
第一項前段、第二項、第五十五條、第七十四條第二款，判決如
主文。
本案經檢察官甲○○到庭執行職務。
中　　華　　民　　國　　94　　年　　11　　月　　17　　日
                  刑事第三庭法  官　王慧惠
以上正本證明與原本無異。
對於本件判決如有不服，應於收受送達後10日內，向本院提出上
訴書狀，上訴於臺灣高等法院，並按他造當事人之人數附具繕本
。
中　　華　　民　　國　　94　　年　　11　　月　　17　　日
                            書記官　王一芳
洗錢防制法第9條第1項、第5項後段：
犯第2條第1款之罪者，處5年以下有期徒刑，得併科新臺幣三百
萬元以下罰金。
犯第2條第2款之罪者，處7年以下有期徒刑，得併科新臺幣五百
萬元以下罰金。
以犯前二項之罪為常業者，處3年以上10年以下有期徒刑，得併
科新臺幣1百萬元以上1千萬元以下罰金。
法人之代表人、法人或自然人之代理人、受雇人或其他從業人員
，因執行業務犯前三項之罪者，除處罰行為人外，對該法人或自
然人並科以各該項所定之罰金。但法人之代表人或自然人對於犯
罪之發生，已盡力監督或為防止行為者，不在此限。
犯前四項之罪，於犯罪後六個月內自首者，免除其刑；逾六個月
者，減輕或免除其刑；在偵查或審判中自白者，減輕其刑。
洗錢防制法第12條第1項：
犯第9 條之罪者，其因犯罪所得財物或財產上利益，除應發還被
害人或第三人者外，不問屬於犯人與否，沒收之。如全部或一部
不能沒收時，追徵其價額或以其財產抵償之。
刑法第340條：
以犯第339 條之罪為常業者，處1年以上7年以下有期徒刑，得併
科5萬元以下罰金。
